【裁判字號】    97,聲減,125
【裁判日期】    971024
【裁判案由】    聲請減刑
【裁判全文】
臺灣嘉義地方法院刑事裁定             97年度聲減字第125號
聲  請  人  臺灣嘉義地方法院檢察署檢察官
受  刑  人  甲○○
                      巷16號.
                    （現於臺灣屏東監獄執行中）
上列受刑人因偽造文書等案件，已經判決罪刑確定，聲請人聲請
減刑及定其應執行之刑（聲請案號：九十七年聲減字第一０一號
），本院裁定如下：
    主  文
甲○○所犯如附表編號１所示之罪，所處如附表編號１所示之刑
，減為如附表編號１所示之刑；如附表編號１所示減刑後之有期
徒刑部分與如附表編號２所示已減刑之有期徒刑部分，應執行有
期徒刑拾月，如易科罰金，以銀元參佰元折算壹日。
    理  由
一、聲請意旨略以：受刑人甲○○於如附表所示日期犯如附表所
    示之罪，分別經判處如附表所列之刑，均已確定在案。其如
    附表編號１所示偽造文書罪之犯罪時間在中華民國九十六年
    四月二十四日以前，合於中華民國九十六年罪犯減刑條例第
    二條第一項第三款之規定，應依同條例第八條第一項、第三
    項，並聲請定其應執行刑等語。
二、按犯罪在中華民國九十六年四月二十四日以前者，除本條例
    另有規定外，依下列規定減刑：一、死刑減為無期徒刑。二
    、無期徒刑減為有期徒刑二十年。三、有期徒刑、拘役或罰
    金，減其刑或金額二分之一。中華民國九十六年罪犯減刑條
    例第二條第一項定有明文。
三、經查：
  (一)受刑人甲○○於如附表所列日期犯如附表所示之罪，經判處
    如附表所列之刑，而如附表編號２所示之罪所處之有期徒刑
    部分確定，尚未執行完畢等情，有各該刑事判決書及臺灣高
    等法院被告前案紀錄表等在卷可憑。其如附表編號１所示之
    犯罪時間，在中華民國九十六年四月二十四日以前，復無不
    得減刑之例外情形，自合於上開條例第二條第一項第三款之
    規定，檢察官據以聲請減刑，核無不合，應予准許，減為如
    附表編號１所示之刑，
  (二)依減刑條例所為之減刑裁定，係按原判決之宣告刑而減，並
    非重新判決，故是否准於易科罰金及其關於易科罰金之折算
    標準，均應依原判決時所應適用法律規定而定。本件受刑人
    如附表編號１所示罪犯行為後，刑法已於民國九十四年一月
    七日修正，於同年二月二日公布，並自九十五年七月一日施
    行，依刑法第二條第一項規定「行為後法律有變更者，適用
    行為時之法律。但行為後之法律有利於行為人者，適用最有
    利於行為人之法律」之法律變更從舊從輕原則，受刑人行為
    後，就易科罰金之折算標準及定應執行刑後可否易科罰金之
    標準均有修正，為如附表編號１所示所示原裁判未及諭知。
    受刑人於如附表編號１所示行為後，罰金罰鍰提高標準條例
    第二條業已刪除，而刑法第四十一條第一項前段易科罰金折
    算標準，已由舊法之銀元一百元、二百元、三百元修正為新
    臺幣一千元、二千元、三千元，因屬科刑規範事項變更，其
    折算標準為原裁判時所應諭知，故本件如附表編號１減刑後
    就易科罰金之折算標準，經比較新舊法結果，以受刑人行為
    時舊法較為有利於受刑人，應依刑法第二條第一項前段規定
    ，適用受刑人行為時之舊法即依修正前刑法第四十一條第一
    項前段、廢止前罰金罰鍰提高標準條例第二條規定，諭知減
    刑後之易科罰金及應執行之易科罰金折算標準，以銀元參百
    元折算一日。
  (三)刑法第五十一條第五款原規定多數有期徒刑合併應執行之刑
    不得逾二十年，刑法九十五年七月一日修正施行後，提高合
    併應執行之最高度刑期為三十年，又定執行刑為科刑規範事
    項，亦有就新舊法比較必要（最高法院九十五年第八次刑事
    庭會議決議參照），比較後應適用最有利於受刑人之舊法，
    本件檢察官聲請定受刑人應執行之刑，本院審核認聲請為正
    當，應予准許，就如附表編號１至編號２所示減刑後之有期
    徒刑依行為時之法律定其應執行刑如主文所示，並諭知易科
    罰金之折算標準。至如附表編號１所示之罪原確定判決所宣
    告之沒收部分，不在減刑範圍內，仍應依原判決之宣告執行
    ，附此敘明。
四、依刑事訴訟法第二百二十條，中華民國九十六年罪犯減刑條
    例第二條第一項第三款、第八條第一項、第九條、第十條第
    一項、第十二條、刑法第二條第一項前段、第四十一條第一
    項前段（修正前）、第二項（修正前）、第五十一條第五款
    （修正前），罰金罰鍰提高標準條例第二條（廢止前），裁
    定如主文。
中    華    民    國    97    年    10    月    24    日
                  刑事第五庭    法  官  曾宏揚
上列正本證明與原本無異。
如不服本裁定，應於裁定送達後5日內向本院提出抗告狀（應附
繕本）。
中    華    民    國    97    年    10    月    24    日
                                書記官  陳慶昀
附表：受刑人甲○○減刑及定應執行之刑案件一覽表
┌───────┬──────┬──────┐
│  編      號  │     1      │     2      │
├───────┼──────┼──────┤
│  罪      名  │偽造文書    │詐欺        │
│              │            │            │
├───────┼──────┼──────┤
│  宣  告  刑  │有期徒刑拾月│有期徒刑壹年│
│              │。          │。          │
├───────┼──────┼──────┤
│  所 犯 法 條 │刑法第216條 │刑法第339條 │
│              │            │第1項       │
│              │            │            │
├───────┼──────┼──────┤
│  犯 罪 日 期 │91年5月24日 │91年10月11日│
│              │            │起至91年10月│
│              │            │21日止      │
├───┬───┼──────┼──────┤
│偵  及│機  關│嘉義地檢署91│臺北地檢署96│
│查  年│      │年度偵字第35│年度偵字第16│
│案  度│年字號│79號        │985號       │
│號    │      │            │            │
├───┼───┼──────┼──────┤
│      │法  院│臺灣嘉義地方│臺灣臺北地方│
│  最  │      │法院        │法院        │
│  後  │案  號│91年度訴字54│97年度易字10│
│  事  │      │1號         │25號        │
│  實  ├───┼──────┼──────┤
│  審  │判  決│92年3月10日 │97年5月30日 │
│      │日  期│            │            │
├───┼───┼──────┼──────┤
│      │法  院│臺灣嘉義地方│臺灣臺北地方│
│  確  │      │法院        │法院        │
│  定  │      │91年度訴字54│97年度易字10│
│  日  │案  號│1號         │25號        │
│  期  ├───┼──────┼──────┤
│      │確  定│92年4月7日  │97年6月30日 │
│      │日  期│            │            │
├───┴───┼──────┼──────┤
│合於中華民國九│ 第2條1項3款│ 第2條1項3款│
│十六年罪犯減刑│            │            │
│條例          │            │            │
├───────┼──────┼──────┤
│減刑後宣告刑  │有期徒刑伍月│有期徒刑陸月│
│              │，如易科罰金│，如易科罰金│
│              │，以銀元參佰│，以銀元參佰│
│              │元折算壹日。│元折算壹日。│
├───────┼──────┼──────┤
│ 附         註│            │（已減刑）  │
└───────┴──────┴──────┘


司法院資訊處製作；財團法人民間司法改革基金會備份。
